臺灣高等法院臺中分院刑事判決　　　 100年度上訴字第1000號
上　訴　人　臺灣臺中地方法院檢察署檢察官
上　訴　人
即　被　告　宋雲華
選任辯護人　蘇哲科　律師
上　訴　人
即　被　告　梁嘉麟
選任辯護人 張淑琪　 律師
上　訴　人
即　被　告　呂昌駿
選任辯護人 張淑琪　 律師
　　　　　 張崇哲　 律師
　　　　　 楊佳勳　 律師
上　訴　人
即　被　告　郭哲委
選任辯護人　薛任智　律師
　　　　　　洪松林　律師
上　訴　人
即　被　告　宋雲仙
選任辯護人　沈靖家律師
上列上訴人因被告等毒品危害防制條例等案件，不服臺灣臺中地
方法院99年度重訴字第3717號中華民國100年3月25日第一審判決
（起訴案號：臺灣臺中地方法院檢察署99年度偵字第19983、237
26、23727、23728、28340、28625號），提起上訴，本院判決如
下：
    主  文
原判決撤銷。
宋雲華、梁嘉麟、呂昌駿、郭哲委、宋雲仙共同運輸第一級毒品
，宋雲華處有期徒刑拾肆年陸月，梁嘉麟處有期徒刑拾年，呂昌
駿處有期徒刑拾肆年，郭哲委處無期徒刑，宋雲仙處有期徒刑拾
伍年；扣案如附表一所示之第一級毒品海洛因均沒收銷燬；扣案
如附表二、附表三編號1至10號、12至19號、附表四編號6、7、
15、18號、附表五編號1、20、25號及附表七編號8號所示之物，
均沒收。
    犯罪事實
一、宋雲華、梁嘉麟、郭哲委、宋雲仙、與另案起訴之蕭明岳（
    綽號阿岳，已由臺灣臺中地方法院檢察署檢察官以100偵字
    第10408號提起公訴）均明知海洛因業經公告列為毒品危害
    防制條例第2條第2項第1款所規定之第一級毒品，不得非法
    運輸，亦屬懲治走私條例第2條第4項公告之「管制物品項目
    及其數額」甲項第4款所列管制進出口之物品，禁止運輸、
    私運進口，竟意圖營利，共同基於自柬埔寨運輸及私運管制
    物品第一級毒品海洛因進入臺灣地區之犯意聯絡，先於民國
    （以下同）98年11月13日由蕭明岳指示由宋雲仙搭機前往柬
    埔寨瞭解當地郵包寄送情形，再於98年12月1日由蕭明岳指
    示由郭哲委搭機前往柬埔寨陪同宋雲仙於98年12月5日，以
    書本夾藏衛生紙測試寄送國際包裹進入臺灣地區，並由便利
    商店代收及通知領取之方式成功後，即謀議自柬埔寨以書本
    夾藏海洛因包裝成國際包裹後，以郵寄方式運輸及私運第一
    級毒品海洛因進入臺灣地區；蕭明岳深知為避免以親身接觸
    毒品或交付毒品、資金、酬勞予他人而遭查緝，故指示梁嘉
    麟、宋雲華、宋雲仙、呂昌駿、郭哲委等分別為不同分工，
    以免檢警調人員查緝渠等走私運輸第一級毒品海洛因之犯行
    ，及增加查緝上之困難，蕭明岳、郭哲委、梁嘉麟等向蕭明
    岳之學弟綽號裕仁之朋友購買行動電話SIM卡（即俗稱之王
    八機、人頭卡）供共犯間使用，並由梁嘉麟負責申請SKYPE
    網路電話帳號供梁嘉麟、蕭明岳、宋雲仙、聯繫自柬埔寨向
    辜兄購買第一級毒品海洛因之價格數量並郵寄回台灣之便利
    商店地址、郵包編號等使用，渠等分工模式係由蕭明岳將購
    買第一級毒品海洛因之資金交予郭哲委後，再由梁嘉麟通知
    宋雲華前往郭哲委位於臺中縣大雅鄉（改制為臺中市大雅區
    ○○○路4段25-1號住處之公寓地下室，由郭哲委按取款當
    時新臺幣兌換美金之匯率，計算一定數額之新臺幣後交付宋
    雲華，宋雲華再指示不知情之曾崇捷、高宥任（原名高晨）
    、林敬凱、蔡旻谷、林瑞閔、張漢昇等人分別與其一同至第
    一商業銀行將其自郭哲委處取得之款項匯款至宋雲仙在柬埔
    寨第一商業銀行金邊分行所申請設立之帳戶（戶名SUNG YUN
    SIAN、帳號0000000 00000號），再由宋雲仙在柬埔寨向姓
    名年籍不詳綽號「辜兄」之成年男子以每350公克9千元美金
    至1萬元美金不等之價格，購買第一級毒品海洛因後，將第
    一級毒品海洛因以分裝袋分裝後夾藏於兒童書籍內，再依梁
    嘉麟所提供之臺灣地區臺中縣、市（因縣市合併均改制為臺
    中市）之便利超商住址、收件人英文姓名及行動電話號碼等
    資料，由宋雲仙自柬埔寨以國際快捷包裹郵寄方式寄送至臺
    灣地區，並於寄送完畢後，隨即以筆記型電腦撥打SKYPE網
    路電話聯絡梁嘉麟告知各該包裹之寄送時間，並由梁嘉麟負
    責持用包裹上所記載聯絡收件人之行動電話，待不知情之郵
    務人員撥打該電話與梁嘉麟聯絡時，梁嘉麟撥打電話聯絡不
    知情之各該便利超商店員代為收受，再由梁嘉麟電話通知宋
    雲華前往各該指定之便利超商領取包裹，宋雲華即獨自或指
    示不知情之徐佳澤或其他不詳之成年人至便利超商領取包裹
    後交付宋雲華，宋雲華即將領取夾藏第一級毒品海洛因之國
    際包裹在其住處或承租之臺中縣大雅鄉○○路○段101號3樓
    倉庫拆開後，另以千斤頂及壓模器具等將第一級毒品海洛因
    加壓成塊狀，再以分裝袋分裝；待不詳之成年買家表示欲購
    買第一級毒品海洛因之數量及價錢後，即由蕭明岳指示梁嘉
    麟通知宋雲華將壓塊分裝好之第一級毒品海洛因運送至買家
    指定之地點。而宋雲仙至柬埔寨購買第一級毒品海洛因之機
    票係由梁嘉麟代訂及付款，郭哲委再將機票之費用交給梁嘉
    麟及將宋雲仙在柬埔寨之生活費用交給梁嘉麟轉交宋雲仙。
    嗣於99年8月間某日（宋雲仙係於99年8月2日搭機前往柬埔
    寨，迄同年月23日始返回臺灣地區），宋雲仙在柬埔寨以美
    金9萬元之代價，向姓名年籍不詳綽號「辜兄」之成年男子
    購買約3150公克之第一級毒品海洛因，再將第一級毒品海洛
    因分成9份，每份350公克，並將每份350公克分成18小包，
    將該18小包以分裝袋夾藏於兒童圖書中，共分裝成9件快捷
    包裹後，依梁嘉麟事先所提供儲存於宋雲仙所使用之筆記型
    電腦內之臺灣地區臺中縣、市各該便利超商之地址、收件人
    英文姓名及聯絡電話等資料填寫在包裹上之收件人資料中，
    申報品名為BOOK（書籍），將9件包裹於99年8月18日委由不
    知情之EMS國際運送包裹公司自柬埔寨寄送至臺灣地區臺中
    縣、市後，於99年8月20日因財政部臺中關稅局查驗其中4件
    包裹（郵件編號：EＺ000000000 KH、EＺ000000000 KH、
    EＺ00000000 0KH、EＺ000000000KH），發現均夾藏第一級毒
    品海洛因各18包（詳如附表一編號1至4號所示），即通報法
    務部調查局航業調查處臺中調查站（下稱調查局臺中航調站
    ）會同查驗，並扣得如附表二所示之物，復報請臺灣臺中地
    方法院檢察署檢察官指揮調查局臺中航調站、內政部警政署
    保安警察第三總隊第一大隊、憲兵司令部豐原憲兵隊、海岸
    巡防署彰化機動查緝隊等單位組成專案小組共同偵辦；另外
    5件國際快捷包裹經不知情之郵務士將包裹送至包裹上所記
    載之各該便利商店代收後，經郵務士撥打包裹上所留收件人
    電話與梁嘉麟聯絡後，梁嘉麟即以其他人頭電話指示宋雲華
    至各該便利商店領取包裹；宋雲華遂於8月間之不詳時、日
    ，分別至臺中市○○路某便利超商、臺中市○○路某便利超
    商領取夾藏第一級毒品海洛因之國際快捷包裹各1件（未經
    查獲扣案）；又於99年8月22日聯絡不知情之徐佳澤一同至
    臺中縣豐原市○○○路864號統一超商甜心門市對面，並指
    示徐佳澤進入該超商代為領取夾藏海洛因之包裹1件（未經
    查獲扣案），俟徐佳澤領取成功交付予宋雲華後，宋雲華即
    聯絡知情但尚未參與犯行之友人呂昌駿騎乘機車前來與其會
    合，並一同返回承租之臺中縣大雅鄉○○路○段101號3樓倉
    庫藏放該包裹；宋雲華再於99年8月24日接獲梁嘉麟指示需
    於翌日上午至臺中縣龍井鄉○○○路210號統一超商龍井門
    市領取夾藏第一級毒品海洛因之包裹1件時，因恐自己睡過
    頭錯過時間，旋即於翌日（即25日）凌晨零時許，以其持用
    置入行動電話門號0000000000號SIM卡之Any call廠牌手機
    ，撥打電話予呂昌駿所持用置入行動電話門號0000000000
    號SIM卡之OKWAP廠牌手機，要求呂昌駿於同日上午8、9時許
    至其住處將其喚醒，並與之一同前往統一超商領取包裹，呂
    昌駿明知宋雲華至統一超商所欲領取之包裹係夾藏私運之第
    一級毒品海洛因之書籍，詎仍與之基於共同犯意聯絡，於99
    年8月25日上午8、9時許，騎乘機車前往宋雲華位於臺中縣
    大雅鄉○○村○○路209號住處，將宋雲華喚醒後，由宋雲
    華在其住處門口，將其持有用以聯絡共犯之人頭電話手機1
    支（俗稱王八機）及上址倉庫鑰匙一併交付呂昌駿保管後，
    即各自騎乘機車前往上開統一超商龍井門市，並於同日上午
    10時15分許進入該超商內，向副店長蕭惠茹表示欲領取國際
    快捷包裹1件（郵件編號：EＺ000000000KH），俟領取後，旋
    於同日上午10時21分許，為接獲負責監聽之現譯人員通知趕
    赴現場之調查人員當場查獲，並扣得第一級毒品海洛因18包
    （如附表一編號5號所示）及如附表三編號13至15號所示之
    物；呂昌駿於該超商內見宋雲華遭不明人士帶走，便不動聲
    色，隨後即趁機逃逸。嗣因案情急迫，惟恐宋雲華現住處之
    走私運輸毒品之贓證物遭共犯滅跡，遂經檢察官指揮司法警
    察至宋雲華上址住處逕行搜索，當場扣得如附表三編號1至
    12號所示之物；另經宋雲華之供述再帶同警調人員至臺中市
    ○○區○○路111號統一超商領取夾藏第一級毒品海洛因之
    國際包裹1件（郵件編號：EＺ000000000KH），並扣得第一級
    毒品海洛因18包（如附表一編號6號所示）及如附表三編號
    16至19號所示之物；嗣因宋雲華遭查獲之消息走漏，該運輸
    毒品之集團成員即將臺中縣大雅鄉○○路○段101號3樓倉庫
    內之數量不詳海洛因及壓模器具等贓證物滅跡；檢察官遂於
    99年10月12日指揮司法警察持拘票拘提梁嘉麟、宋雲仙、呂
    昌駿到案，並持原審法院核發之搜索票在梁嘉麟位於臺中市
    ○區○○街9號4樓及臺中市○區○○○路3段35巷11號等住
    處查扣如附表四所示之物；又在宋雲仙位於臺中市○○區○
    ○里○○路236之7號住處查扣如附表五所示之物；復在呂昌
    駿位於臺中市○○區○○街148號住處查扣如附表七所示之
    物。
二、嗣於偵查中宋雲華、梁嘉麟2人供出共犯郭哲委，檢察官遂
    於99年12月13日指揮司法警察持拘票拘提郭哲委到案，並持
    本院核發之搜索票至郭哲委位於臺中縣大雅鄉○○路○段25-
    1號住處扣得如附表六所示之物。又於審理期間梁嘉麟、宋
    雲仙、呂昌駿、郭哲委4人供出共犯蕭明岳，檢察官遂於100
    年5月3日指揮司法警察持拘票拘提蕭明岳到案。
三、案經臺灣臺中地方法院檢察署檢察官指揮調查局臺中航調站
    、內政部警政署保安警察第三總隊第一大隊、憲兵司令部豐
    原憲兵隊、海岸巡防署彰化機動查緝隊等單位組成專案小組
    共同偵辦而偵查起訴。
    理    由
壹、證據能力部分：
一、供述證據之證據能力之說明：
（一）被告宋雲華、梁嘉麟、宋雲仙及郭哲委部分：按被告以外
      之人於審判外之陳述，雖不符刑事訴訟法第159條之1至第
      159條之4之規定，而經當事人於審判程序同意作為證據，
      法院審酌該言詞陳述或書面陳述作成時之情況，認為適當
      者，亦得為證據。當事人、代理人或辯護人於法院調查證
      據時，知有第159條第1項不得為證據之情形，而未於言詞
      辯論終結前聲明異議者，視為有前項之同意。刑事訴訟法
      第159條之5定有明文。立法意旨在於傳聞證據未經當事人
      之反對詰問予以核實，原則上先予排除。惟若當事人已放
      棄反對詰問權，於審判程序中表明同意該等傳聞證據可作
      為證據；或於言詞辯論終結前未聲明異議，基於尊重當事
      人對傳聞證據之處分權，及證據資料愈豐富，愈有助於真
      實發見之理念，且強化言詞辯論主義，使訴訟程序得以順
      暢進行，上開傳聞證據亦均具有證據能力。查本案以下所
      引用之供述證據，經本院於準備程序時詢問檢察官、被告
      宋雲華、梁嘉麟、宋雲仙及郭哲委暨其等之選任辯護人、
      指定辯護人關於證據能力之意見，檢察官認為該等證據均
      有證據能力，被告宋雲華、梁嘉麟、宋雲仙及郭哲委暨其
      等之選任辯護人、指定辯護人對該等證據之證據能力均無
      意見，且迄本院言詞辯論終結前，檢察官、被告宋雲華、
      梁嘉麟、宋雲仙及郭哲委暨其等之選任辯護人、指定辯護
      人就該等證據之證據能力皆未聲明異議，本院審酌該等證
      據作成時之情況，並無違法取證或其他瑕疵，認為均適於
      作為本案認定事實之依據，依刑事訴訟法第159條之5規定
      ，該等供述證據皆有證據能力。
（二）被告呂昌駿部分：
    1.證人宋雲華於調查局臺中航調站之調查筆錄，具證據能力
      之說明：
    (1)按被告以外之人於審判外之言詞或書面陳述，除法律有規
      定者外，不得作為證據，刑事訴訟法第159條第1項定有明
      文；再按被告以外之人於檢察事務官、司法警察官或司法
      警察調查中所為之陳述，與審判中不符時，其先前之陳述
      具有較可信之特別情況，且為證明犯罪事實存否所必要者
      ，得為證據，刑事訴訟法第159條之2定有明文；而所謂「
      前後陳述不符」之要件，應就前後階段之陳述進行整體判
      斷，以決定其間是否具有實質性差異；而所謂「較可信之
      特別情況」之情形，亦應就前後陳述時之各種外部情況進
      行比較，以資決定何者外部情況具有可信性；若陳述係在
      特別可信之情況下所為，則虛偽陳述之危險性即不高，雖
      係審判外陳述，仍得承認其有證據能力。另按被告以外之
      人於審判中有死亡、記憶喪失或無法陳述、所在不明而無
      法傳喚或傳喚不到、或到庭後無正當理由拒絕陳述者，其
      於檢察事務官、司法警察官或司法警察調查中所為之陳述
      ，經證明具有可信之特別情況，且為證明犯罪事實存否所
      必要者，得為證據，刑事訴訟法第159條之3亦有明文。其
      立法本旨係以證人於審判外之言詞或書面陳述，屬於傳聞
      證據，此項證據，當事人無從直接對於原供述者加以詰問
      ，以擔保其真實性，法院亦無從直接接觸證人而審酌其證
      言之憑信性，違背直接審理及言詞審理之原則，除具有必
      要性及信用性情況之除外者外，原則上不認其有容許性，
      自不具證據能力（最高法院97年度上字第4837號判決意旨
      參照）。
    (2)查證人宋雲華於調查局臺中航調站調查人員調查時關於不
      利於被告呂昌駿之供述內容，與其於原審法院審理時具結
      證述情節不符，然查諸證人宋雲華於調查當時之筆錄記載
      及整體查獲客觀情節，其自由意識並無受調查人員拘束、
      限制、詐欺或強迫等情形，其於調查中所述堪認係基於任
      意性所為，且調查筆錄作成之時間為證人宋雲華遭查獲後
      數日，記憶自較深刻，可立即依據記憶所及陳述事發經過
      ，不致因時隔日久而遺忘案情，亦無來自被告呂昌駿同庭
      在場之壓力而出於虛偽不實之供述，或事後串謀而故意為
      迴護被告呂昌駿之機會。基上所述，上開證人宋雲華於調
      查中之供述，客觀上既有上開較可信之特別情況，且為證
      明犯罪事實存否所必要，雖部分內容與其於原審法院審理
      時具結證述之內容不符，仍應認其調查中之陳述有證據能
      力。
    2.證人宋雲華偵訊具結之供述，具證據能力之說明：
    (1)按檢察官職司追訴犯罪，就審判程序之訴訟構造言，檢察
      官係屬與被告對立之當事人一方，偵查中對被告以外之人
      所為之偵查筆錄，或被告以外之人向檢察官所提之書面陳
      述，性質上均屬傳聞證據。在理論上，如未予被告反對詰
      問、適當辯解之機會，一律准其為證據，似有違當事人進
      行主義之精神，對被告之防禦權亦有所妨礙；然而現階段
      刑事訴訟法規定檢察官代表國家偵查犯罪、實施公訴，必
      須對於被告之犯罪事實負舉證之責，依法其有訊問被告、
      證人及鑑定人之權，證人、鑑定人且須具結，而實務運作
      時，偵查中檢察官向被告以外之人所取得之陳述，原則上
      均能遵守法律規定，不致違法取供，其可信性極高，為兼
      顧理論與實務，乃於修正刑事訴訟法時，增列第159條之1
      第2項，明定被告以外之人於偵查中向檢察官所為陳述，
      除顯有不可信之情況外，得為證據（最高法院95年度台上
      字第1044號判決要旨參照）。復按刑事訴訟法第159條之1
      第2項，明定被告以外之人於偵查中向檢察官所為陳述，
      除顯有不可信之情況者外，得為證據；所謂「不可信之情
      況」，由法院審酌被告以外之人於陳述時之外在環境及情
      況而為判斷；而被告以外之人於偵查時，是否與被告對質
      ，與其陳述時之外在環境並無必然之關聯，自不得以偵查
      中未經被告詰問，逕認該陳述無證據能力；至該等陳述與
      事實是否相符，要屬證據證明力之問題，與證據能力之有
      無，不容混淆（最高法院94年度台上字第7132 號、95年
      度台上字第1585號等判決要旨參照）。又證人於檢察官偵
      查中所為之陳述，審酌該陳述作成之客觀條件及環境，認
      其心理狀態健全，並無受到脅迫、利誘或詐欺，自非顯有
      不可信之情形，依刑事訴訟法第159條之1第2項之規定，
      亦得為證據（最高法院95年度台上字第934號判決要旨參
      照）。職是，被告以外之人前於偵查中已具結而為證述，
      除反對該項供述得具有證據能力之一方，已釋明「顯有不
      可信之情況」之理由外，不宜以該證人未能於審判中接受
      他造之反對詰問為由，即遽指該證人於偵查中之陳述不具
      證據能力。
    (2)查證人宋雲華於99年9月3日及99年12月17日檢察官偵查時
      ，係以證人身份作證，經檢察官告以具結之義務及偽證之
      處罰，並經具結而為陳述，有該結文在卷可佐，且無證據
      顯示係遭受強暴、脅迫、詐欺、利誘等外力干擾情形，復
      無證據證明上開具結供述具有「顯不可信之情況」，則證
      人宋雲華關於被告呂昌駿之具結供述，自具證據能力，並
      非傳聞證據。再參以證人宋雲華於原審法院審理時已到庭
      具結作證，行交互詰問，有結文在卷為憑，已透過詰問程
      序保障被告呂昌駿之對質詰問權，依前開說明，證人宋雲
      華於上開日期檢察官偵訊時之具結陳述自具有證據能力。
    3.其餘未經被告呂昌駿及其選任辯護人爭執而視為同意之證
      據之證據能力：
    (1)按「被告以外之人於審判外之陳述，雖不符前4條（指刑
      事訴訟法第159條之1至第159條之4）之規定，而經當事人
      於審判程序同意作為證據，法院審酌該言詞陳述或書面陳
      述作成之情況，認為適當者，亦得為證據」，又「當事人
      、代理人或辯護人於法院調查證據時，知有第159 條第1
      項不得為證據之情形，而未於言詞辯論終結前聲明異議，
      視為有前項之同意」刑事訴訟法第159條之5第1項、第2項
      亦有明文。
    (2)查被告呂昌駿及其選任辯護人對上揭經提出爭執證據能力
      （指對證人宋雲華之警調、偵詢筆錄）以外之其餘本案證
      據，均未主張異議。從而，上開未經爭執之本案其餘證據
      之證據能力，既未於言詞辯論前聲明異議，再審酌此部分
      證據於陳述作成時之情況，並無證據證明有違法取證或非
      出於自由意志之情形，認以之作為本案證據，皆屬適當，
      揆諸上開規定，認對被告呂昌駿均有證據能力，併此敘明
二、非供述證據之證據能力之說明：
（一）偵查犯罪機關依法定程序監聽之錄音，係以監聽之錄音帶
      為其調查犯罪所得之證據，司法警察依據監聽錄音結果予
      以翻譯而製作之通訊監察譯文，乃該監聽錄音帶內容之顯
      示，此為學理上所稱之「派生證據」，屬於文書證據之一
      種。於被告或訴訟關係人對其譯文之真實性發生爭執或有
      所懷疑時，法院固應依刑事訴訟法第165條之1第2項之規
      定，勘驗該監聽錄音帶以踐行調查證據之程序，俾確認該
      錄音聲音是否為通訊者本人及其內容與通訊監察譯文之記
      載是否相符，或傳喚該通訊者為證據調查。倘被告或訴訟
      關係人對該通訊監察譯文之真實性並不爭執，即無勘驗辨
      認其錄音聲音之調查必要性，法院於審判期日如已踐行提
      示通訊監察譯文供當事人辨認或告以要旨，使其表示意見
      等程序並為辯論者，其所為之訴訟程序即無不合（最高法
      院97年度臺上字第561號刑事判決意旨參照）。本案卷附
      被告梁嘉麟所持用之門號0000000000號、0000000000號、
      0000000000號行動電話通訊監察譯文，係調查局臺中航調
      站調查人員依原審法院99年急聲監字第14號通訊監察書所
      為合法監聽，再根據錄音結果予以翻譯製作而成，有原審
      法院核發之上開通訊監察書在卷可憑。而被告宋雲華等5
      人及其選任辯護人、指定辯護人對於各該通訊監察譯文之
      真實性並不爭執，且本院亦於審理期日踐行提示及告以要
      旨之程序，揆諸前揭說明，各該通訊監察譯文亦應具有證
      據能力。
（二）按關於非供述證據之物證，或以科學、機械之方式，對於
      當時狀況所為忠實且正確之記錄，性質上並非供述證據，
      均應無傳聞法則規定之適用；如該非供述證據非出於違法
      取得，並已依法踐行調查程序，即不能謂無證據能力，最
      高法院97年度臺上字第1401號、6153、3854號判決要旨參
      照。本件其餘非供述證據，例如扣案如附表二至七所示之
      物，因均非屬供述證據，並無人對現實情形之記憶、知覺
      經常可能發生之誤差（如知覺之主觀性及記憶隨時間推移
      而發生變化、遺忘等），故上開非供述證據，並無傳聞法
      則之適用至明，又上開扣案物中有部分證物與本案具有關
      聯性，被告宋雲華等5人及其選任辯護人、指定辯護人亦
      均未爭執上開非供述證據有何違法取得上開物證之情形，
      復經本院於審理中踐行調查程序，自均具有證據能力。
（三）按「被告以外之人於審判外之言詞或書面陳述，除法律有
      規定者外，不得作為證據」，刑事訴訟法第159條第1項固
      定有明文，然「鑑定之經過及其結果，應命鑑定人以言詞
      或報告」，同法第206條第1項亦規定甚明。是鑑定人以「
      書面」為鑑定報告提出於法院，依刑事訴訟法第159條第1
      項立法理由及同法第206條第1項規定，即具有證據能力。
      又法院或檢察官得囑託醫院、學校或其他相當之機關、團
      體為鑑定，或審查他人之鑑定，並準用第203條至第206條
      之1之規定，刑事訴訟法第208條第1項亦定有明文。依此
      ，檢察官對於偵查中之案件認須實施鑑定者，固應就具體
      個案選任鑑定人或囑託鑑定機關（團體）為之；但對於司
      法警察機關調查中之案件，或有量大或急迫之情形，為因
      應實務之現實需求，如檢察官針對該類案件之性質（例如
      ：查扣之毒品必須檢驗其成份、對施用毒品之犯罪嫌疑人
      必須檢驗其體內有無毒品代謝反應、對於查扣之槍砲彈藥
      必須檢驗有無殺傷力、對違反野生動物保育法案件必須鑑
      定是否屬於保育類動物案件等），認為當然有鑑定之必要
      者，經參考法務部92年5月20日法檢字第092080203 號函
      送之法務部「因應刑事訴訟法修正工作小組」研討之刑事
      訴訟法修正相關議題第21則之共識結論，以及92年8月1日
      舉行之刑事訴訟法新制法律問題研討會第三則法律問題研
      討結果之多數說（載於司法院92年8月印行「刑事訴訟法
      新制法律問題彙編」第15頁至第18頁），基於檢察一體原
      則，得由該管檢察長對於轄區內之案件，以事前概括選任
      鑑定人或囑託鑑定機關（團體）之方式，俾便轄區內之司
      法警察官、司法警察對於調查中之此類案件，得即時送請
      事前已選任之鑑定人或囑託之鑑定機關（團體）實施鑑定
      ，該鑑定人或鑑定機關（團體）亦應視同受承辦檢察官所
      選任或囑託而執行鑑定業務，其等出具之書面鑑定報告應
      屬刑事訴訟法第206條所定之傳聞例外，當具有證據能力
      （法務部92年9月1日法檢字第0920035083號函可供參照）
      。從而，本件扣案之毒品，經由查獲之法務部調查局依先
      前轄區檢察署檢察長事前概括選任鑑定機關，即法務部調
      查局濫用藥物實驗室鑑定，該鑑定機關所出具之99年10月
      5日調科壹字第09923022490號鑑定書，及經法務部調查局
      鑑識科人員自扣案之毒品外包裝塑膠袋及兒童圖書上所採
      集之指紋，經法務部調查局指紋鑑定後，所出具之99年10
      月21日調科貳字第09900485840號鑑定書，暨上開監聽錄
      音光碟與被告梁嘉麟於99年11月18日接受調查局臺中航調
      站人員錄音採樣之聲紋比對，經法務部調查局聲紋鑑定後
      ，所出具之99年11月26日調科參字第09900536150號聲紋
      鑑定報告書，依上揭說明，均具有證據能力，而得為本案
      之證據，併此敘明。
貳、認定犯罪事實所憑之證據及理由：
一、上揭犯罪事實，業據上訴人即被告宋雲華、梁嘉麟及宋雲仙
    等人於調查局臺中航調站調查中、檢察官偵查原審中及原審
    法院及本院審理時均自白不諱，而上訴人即被告郭哲委（見
    本院卷二第137至142頁被告郭哲委之自白書）及呂昌駿於本
    院審理時亦坦承上開犯行不諱，核其自白與共同被告宋雲華
    、梁嘉麟、宋雲仙於歷次證述之情節相符，且經證人洪坤川
    （即於99年8月25日上午遞送郵件編號EＺ000000000KH包裹至
    臺中縣龍井鄉○○○路210號便利商店之臺中港郵局郵務士
    ）、證人蕭惠茹（即統一超商股份有限公司設於臺中縣龍井
    鄉○○○路210號龍井門市之副店長）、證人陳秀緞（即統
    一超商股份有限公司設於臺中縣豐原市○○○路864號甜心
    門市之店員）、證人曾崇捷、高宥任（原名高晨）、林敬凱
    、蔡旻谷、林瑞閔、張漢昇（此6人均係受被告宋雲華委託
    ，以自己名義代被告宋雲華匯款至被告宋雲仙在柬埔寨第一
    商業銀行金邊分行所申請設立之帳戶）及證人徐佳澤（即於
    99年8月22日受被告宋雲華委託，前往臺中縣豐原市○○○
    路864號統一超商甜心門市，領取夾藏第一級毒品海洛因之
    書籍包裹者）於調查局臺中航調站調查中均證述屬實，並有
    查獲如附表二、附表三編號1至10號、12至19號、附表四編
    號6、7、15、18號、附表五編號1、20、25號所示之物扣案
    可稽，且有下列書證：郵件編號EＺ 000000000KH、
    EＺ000000000 KH之運送單影本、財政部臺中關稅局99年8
    月20日中進郵字第990003、990004、990005、990006號函暨
    扣押貨物收據、證人陳秀緞指認證人徐佳澤之監視器翻拍
    照片、被告宋雲華、梁嘉麟、宋雲仙3人之入出境資訊連
    結作業資料、中央銀行外匯局99 年9月9日台央外捌字第
    0990046243號函檢附自99年1月1日起至99年8月31日止曾崇
    捷、高晨之外匯支出歸戶彙總表及明細表、第一商業銀行
    外匯營運處99年9月28日國外管字第00036號函檢附曾崇捷、
    高晨及林敬凱之國外匯出匯款賣匯水單影本、第一商業銀
    行外匯營運處99年9月28日國外管字第00037號函檢附林敬凱
    之國外匯出匯款賣匯水單影本、證人高宥任、林敬凱、蔡
    旻谷、張漢昇、曾崇捷及林瑞閔等6人指認「外匯交易水單
    及匯出及匯款申請書影本」、第一商業銀行外匯營運處99
    年10月19日國外管字第00061號函檢附自98年1月1日起至99
    年9月30日止，該行國內匯往金邊分行受款帳號「000000000
    000」，受款人英文姓名為「SUNG YUN SIAN」之外匯交易水
    單及匯出匯款申請書影本、燦星旅遊網旅行社股份有限公
    司99年11月19日星法函字第0265號函檢附被告宋雲仙自98年
    1月1日起至99年8月30日止訂購臺北金邊機票之相關資料、
    被告梁嘉麟持用行動電話門號0000000000號於99年8月25
    日與持用行動電話門號0000000000號之證人即郵務士洪坤川
    ，及與持用市內電話門號0000000000號之證人即統一超商龍
    井門市副店長蕭惠茹相互通話之通訊監察譯文、被告梁嘉
    麟持用行動電話門號0000000000號於99年8月22日與持用行
    動電話門號00000 00000號之不詳郵務士通話之通訊監察譯
    文等附卷足稽；又上開通訊監察譯文之監聽錄音光碟與被告
    梁嘉麟於99年11月18日接受調查局臺中航調站人員錄音採樣
    後，送請法務部調查局以聆聽比對法及聲紋圖譜特徵比對法
    為聲紋比對鑑定結果，認：「送鑑證物光碟1片，光碟之電
    話錄音內容中待鑑疑為『梁嘉麟』男子聲音，與本局採樣之
    梁嘉麟聲調經比對分析結果，兩者語音特徵相似率約78.56%
    ，研判與梁嘉麟本人聲音音質相同（研判結果係參照比對
    PSS Curve統計圖，此統計圖係出自美國聲紋專家Tosi博士
    所發表之論文，若兩者語音特徵相似率高於70 %以上者，即
    判定《音質相同》。」，有法務部調查局99年11月26日調科
    參字第09900536150 號聲紋鑑定報告書乙份在卷可參（見臺
    灣臺中地方法院檢察署99年度偵字第23728號偵查卷第79頁
    ）；再扣案之海洛因毒品外包裝、國際郵包包裝袋、兒童圖
    書頁與頁之間裝毒品用之塑膠袋、牛皮紙袋、兒童圖書外包
    裝、兒童圖書等物品，經送請法務部調查局採集其上指紋，
    與被告被告宋雲仙、梁嘉麟、呂昌駿3人之指紋卡，以氰丙
    烯酸酯指紋採取法、特徵比對法鑑定結果：「一扣案毒品6
    大包（共108小包）經處理後採得潛伏指紋1批，其中編號
    5-14塑膠袋外包裝上所採得之指紋與宋雲仙『左食指』指紋
    相同。二送鑑兒童圖書共計25本，經處理後每本均採得多枚
    指紋，且各本圖書上至少有1枚指紋與宋雲仙『左食指』指
    紋相同。三送驗證物經處理後，均未發現有呂昌駿及梁嘉麟
    之指紋。」，亦有該法務部調查局出具之99年10月21日調科
    貳字第09900485840號鑑定書乙份附卷可佐（見臺灣臺中地
    方法院檢察署99年度偵字第23727號偵查卷第126頁）；另扣
    案疑似毒品海洛因之108包粉末檢品，經送法務部調查局濫
    用藥物實驗室以化學呈色法、氣相層析質譜儀分析法鑑定結
    果，均檢出含第一級第6項毒品海洛因成分（合計淨重、驗
    餘淨重、空包裝總重、純度及純質淨重均詳如附表一所載）
    ，復有該實驗室99年10月5日調科壹字第0992302 2490號鑑
    定書在卷足參（見臺灣臺中地方法院檢察署99年度偵字第
    19983號偵查卷第208頁），足認被告宋雲華、梁嘉麟及宋雲
    仙、呂昌駿、郭哲委等人之自白均核與事實相符，犯行堪認
    定。
二、查毒品危害防制條例所處罰之「販賣」毒品罪，所著重者為
    在主觀上有藉以牟利之惡性，及對毒品之擴散具有較有償或
    無償轉讓行為更嚴重之危害性，被告「營利」之意圖係從客
    觀之社會環境、情況及證人、物證等資料，依據證據法則綜
    合研判認定。又一般民眾普遍認知海洛因等毒品之非法交易
    ，政府一向查禁森嚴，且科以重罰不容寬貸，衡諸常情，倘
    非有利可圖，絕無平白甘冒被嚴查重罰高度風險之理，從而
    ，舉凡其有償交易，除足反證其確另基於某種非圖利本意之
    關係外，通常尚難因無法查悉其販入價額作為是否高價賣出
    之比較，諉無營利之意思，阻卻販賣犯行之追訴。本件被告
    宋雲華等5人與共犯蕭明岳係共同自柬埔寨購買海洛因後，
    以寄送夾藏海洛因之書籍郵包進入臺灣地區後再預備販賣，
    已經查證屬實，且考量社會大眾均知買賣、運輸海洛因係非
    法行為之客觀社會環境，並參酌被告宋雲華匯款至被告宋雲
    仙帳戶之金額，由被告宋雲仙遠赴柬埔寨購毒，數量高達約
    3150公克，衡理應非供被告宋雲華等人自己施用，復酌以被
    告宋雲華於調查中供述其每收取1件郵包代價1萬元，被告呂
    昌駿與之一起領取郵包之代價係1件5千元，被告宋雲仙去一
    趟柬埔寨接運毒品代價5萬元等語（見臺灣臺中地方法院檢
    察署99年度偵字第19983號偵查卷第119頁、第163頁背面）
    ，及被告梁嘉麟於原審法院審理時供稱其依被告宋雲仙出國
    之次數，約定每次可獲取10萬元報酬等語（見原審卷(二)100
    年2月11日審判筆錄第33頁），暨依據前開積極證據及經驗
    法則綜合研判，被告宋雲華等人係有共同意圖營利而運輸毒
    品海洛因以伺機販賣，應認具有營利之意圖。本件事證明確
    ，被告宋雲華等5人共同運輸及私運第一級毒品海洛因之犯
    行均堪認定。
、論罪科刑之說明：
一、按海洛因為毒品危害防制條例第2條第2項第1款所列之第一
    級毒品，且係行政院依懲治走私條例第2條第3項規定公告之
    「管制物品項目及其數額」甲項第4款所列管制進出口之物
    品，不限其數額，均不得私運進口及運輸。次按運輸毒品罪
    祇以所運輸之毒品已實施運送為已足，並非以運抵目的地為
    完成犯罪之要件，換言之，區別該罪既遂、未遂之依據，應
    以已否起運為準，既已起運，構成該罪之輸送行為即已完成
    ，不以達到目的地為既遂條件（最高法院92年度臺上字第30
    96號判決意旨參照）。被告宋雲華、梁嘉麟、郭哲委、宋雲
    仙、呂昌駿、共犯蕭明岳自柬埔寨運輸、私運第一級毒品海
    洛因抵達我國財政部臺中關稅局，或經由不知情之EMS國際
    運送包裹公司郵務人員依正常程序遞送至便利商店代收之6
    件包裹，經本案查獲取樣鑑定其中夾藏之白色粉末，確為第
    一級毒品海洛因，各該毒品既已運抵財政部臺中關稅局或各
    該便利商店而進入我國領域內，其等私運管制物品海洛因進
    口及運輸毒品海洛因之行為皆已經完成，即屬既遂。是核被
    告宋雲華、梁嘉麟、郭哲委、宋雲仙、呂昌駿5人所為，均
    係犯毒品危害防制條例第4條第1項之運輸第一級毒品罪及懲
    治走私條例第2條第1項之私運管制物品進口罪。按凡以自己
    共同犯罪之意思，參與實施某犯罪構成要件以外之行為，或
    以自己共同犯罪之意思，事先同謀，而由其中一部分人實施
    該犯罪行為者，均為刑法上之共同正犯。換言之，行為人如
    係以自己共同犯罪之意思參與犯罪，其所參與者縱非該犯罪
    構成要件之行為，仍無礙於共同正犯罪責之成立。至於立場
    對立之各行為人，如各有其目的，而各依其目的分別實施犯
    罪行為，致彼此間無所謂犯意聯絡者，各行為人固僅應就其
    實施之行為，分別負責。然立場對立之各個行為人間，若有
    共同之目的，並為達成此一共同目的，而基於彼此間共同犯
    意之聯絡，推由其中一部分人實施犯罪行為者，則仍屬共同
    正犯，應就彼此犯意聯絡範圍內之全部犯罪結果共負責任。
    又共同正犯間之犯意聯絡，並不以數人間直接發生為限，即
    有間接之聯絡者，亦包括在內（最高法院92年度臺上字第
    1799號判決意旨參照）；本件被告宋雲華、梁嘉麟、郭哲委
    、宋雲仙、呂昌駿、共犯蕭明岳間，就上開犯行，各司其職
    ，分別負責，足認有犯意聯絡及行為分擔，均為共同正犯。
    又被告宋雲華等人利用不知情之國際運送包裹公司業者（
    EMS）犯運輸、私運海洛因進入我國國境內罪行，為間接正
    犯。再其等以一私運行為同時觸犯上開2罪名，均為想像競
    合犯，應依刑法第55條之規定，從一重之運輸第一級毒品罪
    處斷。又被告等持有第一級毒品海洛因之低度行為，均應為
    運輸第一級毒品海洛因之高度行為所吸收，不另論罪。
二、又查被告宋雲華、梁嘉麟、宋雲仙3人於檢察官偵查中、原
    審及本院審判時，就本件運輸第一級毒品海洛因犯行均自白
    犯罪，有其等偵查及審判筆錄在卷足按，應依毒品危害防制
    條例第17條第2項之規定均減輕其刑。而被告宋雲華於99年8
    月25日為警查獲涉嫌運輸第一級毒品後，在檢調人員尚未發
    現被告郭哲委亦涉有運輸第一級毒品犯嫌前，即於99年9月1
    日調查筆錄中供述：扣案夾藏第一級毒品海洛因之郵包係從
    柬埔寨寄來，且購毒之款項係由郭哲委在臺中縣大雅鄉上楓
    國小附近某一公寓民宅地下室，交付予伊匯款至柬埔寨等語
    ，供檢調人員追查共犯郭哲委，此有被告宋雲華於99年9 月
    1日於航業調查處臺中調查站製作之調查筆錄乙份在卷可佐
    ，另被告梁嘉麟於被告郭哲委於99年12月13日為警查獲前，
    即於99年12月8日調查筆錄中供述：扣案夾藏第一級毒品海
    洛因之郵包上的姓名、地址及電話係伊提供給宋雲仙，而電
    話門號卡是由郭哲委所交付，伊會依照郭哲委之指示幫宋雲
    仙代訂住返柬埔寨之機票及提供郵包收件人姓名、地址及電
    話給宋雲仙及宋雲華，郭哲委會交付代訂機票的錢給伊，伊
    有與郭哲委約定報酬，由郭哲委或蕭明岳負責聯絡買家，賣
    毒品的錢可能是郭哲委或宋雲華收取，購毒的資金是郭哲委
    或蕭明岳出資，由郭哲委找宋雲華匯款到宋雲仙在柬埔寨金
    邊的帳戶等語，供檢調人員追查共犯郭哲委，此亦有被告梁
    嘉麟於99年12月8日於航業調查處臺中調查站製作之調查筆
    錄乙份在卷可佐，且經檢調人員於99年12月13日將被告郭哲
    委拘提到案後，稽核被告宋雲華、梁嘉麟及宋雲仙3人之供
    詞，發現被告郭哲委確涉嫌運輸第一級毒品海洛因事證明確
    ，並經本案偵查起訴；是被告宋雲華及梁嘉麟供出毒品來源
    ，因而查獲被告郭哲委共同運輸第一級毒品海洛因，其2人
    均應依毒品危害防制條例第17條第1項之規定減輕其刑。另
    被告宋雲仙於共犯蕭明岳於100年5月3日為警查獲前，即於
    100年4月6日在檢察官偵查中證述：整件走私案是蕭明岳規
    劃與佈局。98年底蕭明岳叫我出國至柬埔寨試驗運毒的方法
    ，方式有很多種，至99年初，決定以兒童書郵寄方式夾帶運
    毒走私。購買毒品數量、金額也是蕭明岳決定的。是蕭明岳
    主動與我連絡、宋雲華負責寄送、領包裹的部分，及匯款進
    入他也會連絡我。購買毒品這麼多資金以我知道是蕭明岳與
    梁嘉麟提供的。領取4萬元的酬勞也是蕭明岳給的。並指認
    主謀為蕭明岳等語。供檢調人員追查共犯蕭明岳，有被告宋
    雲仙於100年4月6日在檢察官偵訊筆錄乙份在卷可佐。又被
    告呂昌駿於共犯蕭明岳於100年5月3日為警查獲前，即於100
    年4月21日在檢察官偵查中證述：蕭明岳是走私案的主謀，
    他找我加入毒品走私集團，因為宋雲華常常睡過頭，他要我
    陪宋雲華去，擔任把風的工作。宋雲華被查獲後也是我告訴
    他的。蕭明岳主導本件走私運輸一級毒品的全部流程。並指
    認主謀為蕭明岳等語。供檢調人員追查共犯蕭明岳，有被告
    呂昌駿於100年4月21日在檢察官偵訊筆錄乙份在卷可佐。經
    檢調人員於100年5月3日將共犯蕭明岳拘提到案後，稽核被
    告梁嘉麟、宋雲仙及呂昌駿3人之供詞，發現被告蕭明岳確
    涉嫌運輸第一級毒品海洛因事證明確，並經檢察官偵查起訴
    ，此有本院調閱臺灣臺中地方法院檢察署100年度偵字第
    10408號偵查可稽，是被告梁嘉麟、呂昌駿及宋雲仙出毒品
    來源，因而查獲共犯蕭明岳共同運輸第一級毒品海洛因，其
    3人均應依毒品危害防制條例第17條第1項之規定減輕其刑，
    被告宋雲華、梁嘉麟、宋雲仙三人並依刑法第71條第2項規
    定「有二種以上之減輕者，先依較少之數減輕之」，均遞減
    其刑。另毒品危害防制條例第17條第1項規定，其立法用意
    ，旨在鼓勵被告供出其所運輸之毒品來源，俾追究出該毒品
    之前手及共犯，以澈底清除毒品氾濫。故係以違犯該當刑罰
    個數為其減輕其刑次數之依據，非以查獲之其他正犯或共犯
    之個數為減輕其刑之次數，被告梁嘉麟於本案中先後供出被
    告郭哲委及共犯蕭明岳，依前開說明，僅得適用1次毒品危
    害防制條例第17條第1項規定減輕其刑，合此敘明。另毒品
    危害防制條例第17條第1項規定，其立法用意，旨在鼓勵被
    告供出其所運輸之毒品來源，俾追究出該毒品之前手及共犯
    ，以澈底清除毒品氾濫。故係以違犯該當刑罰個數為其減輕
    其刑次數之依據，非以查獲之其他正犯或共犯之個數為減輕
    其刑之次數，被告梁嘉麟於本案中先後供出被告郭哲委及共
    犯蕭明岳，依前開說明，僅得適用1次毒品危害防制條例第
    17條第1項規定減輕其刑，合此敘明。至於被告宋雲華及郭
    哲委分別於100年5月5日、100 年6月8日檢察官偵查中始供
    出共犯蕭明岳，惟共犯蕭明岳於100年5月3日即因被告梁嘉
    麟、宋雲仙及呂昌駿之供述，而查獲蕭明岳為本案之共犯成
    員，是被告宋雲華、郭哲委關於供出共犯蕭明岳部分，自無
    適用毒品危害防制條例第17條第1項之減刑規定，另檢察官
    雖於起訴書中記載：「另被告宋雲仙亦於查獲郭哲委後，指
    證郭哲委亦為走私運輸毒品之共犯，均請依毒品危害防制條
    例第17條第1項、第2項之規定，減輕其刑。」等語，認被告
    宋雲仙亦符合毒品危害防制條例第17條第1項之減刑規定；
    惟查，被告宋雲仙雖係於99年10月12日即為警拘提到案，然
    係於99年12月17日檢察官偵查中始供述：被告郭哲委在梁嘉
    麟拿錢給伊時，都會在場；且被告郭哲委曾於98年年底去柬
    埔寨與伊碰面，看伊用書籍裡面夾藏衛生紙的方式寄送回台
    會否成功等語，惟被告郭哲委已於99年12月13日即因被告宋
    雲華及梁嘉麟之供述，而查獲在案，其為本案之共犯成員，
    顯非因被告宋雲仙上開供述「因而查獲」，是被告宋雲仙供
    出被告郭哲委部自無適用毒品危害防制條例第17條第1項之
    減刑規定，惟仍可依此作為量刑之參考依據，附此敘明。
三、按刑法第59條規定犯罪之情狀可憫恕者，得酌量減輕其刑，
    其所謂「犯罪之情狀」，與同法第57條規定科刑時應審酌之
    一切情狀，並非有截然不同之領域，於裁判上酌減其刑時，
    應就犯罪一切情狀（包括第57條所列舉之10款事項），予以
    全盤考量，審酌其犯罪有無可憫恕之事由（即有無特殊之原
    因與環境，在客觀上足以引起一般同情，以及宣告法定低度
    刑，是否猶嫌過重等等），以為判斷（最高法院95年度臺上
    字第6157號判決意旨參照）。而毒品危害防制條例第4條第1
    項規定：「製造、運輸、販賣第一級毒品者，處死刑或無期
    徒刑；處無期徒刑者，得併科新臺幣二千萬元以下罰金」，
    其法定刑分別為死刑、無期徒刑，均別無其他自由刑之規定
    ，刑度未可謂非重大。然同為運輸第一級毒品之人，其原因
    動機不一，犯罪情節未必盡同，運輸行為所造成危害社會之
    程度自屬有異，法律科處此類犯罪，所設之法定最低本刑卻
    同為「死刑或無期徒刑；處無期徒刑者，得併科新臺幣二千
    萬元以下罰金」，不可謂不重。於此情形，倘依其情狀處以
    有期徒刑，即足以懲儆，並可達防衛社會之目的者，自非不
    可依客觀之犯行與主觀之惡性二者加以考量其情狀，是否有
    可憫恕之處，適用刑法第59條之規定酌量減輕其刑，期使個
    案裁判之量刑，能斟酌至當，符合比例原則。本件被告呂昌
    駿參與運輸第一級毒品海洛因入境之犯罪情節，非居於幕後
    策劃之人員，亦非實施運輸犯行之主要人員，僅係因知情而
    偶然與被告宋雲華共同參與領取夾藏第一級毒品海洛因之郵
    包，其惡性尚不如專以運輸第一級毒品維生之大型運毒集團
    重大，況被告呂昌駿前未有不良之前科紀錄，有臺灣高等法
    院被告前案紀錄表在卷可考，因礙於與被告宋雲華間之朋友
    情誼，一時意志不堅而觸犯本案重罪，暨查無積極事證足以
    證明公訴人於起訴書犯罪事實欄中所指被告呂昌駿於被告宋
    雲華遭查獲後即將臺中縣大雅鄉○○路○段101號3樓倉庫內
    之數量不詳海洛因、壓模器具等贓證物滅跡之事實，足見其
    所參與之犯罪情節輕微，惟所犯之運輸第一級毒品罪，其最
    輕法定本刑為死刑或無期徒刑，實屬情輕法重，衡其犯罪情
    狀在客觀上顯非不可憫恕，縱使量處法定最低刑度之無期徒
    刑仍嫌過重，依被告呂昌駿客觀之犯行與主觀之惡性二者加
    以考量其犯罪情狀，除依前述之毒品危害防制條例第17條第
    1項之減刑規定；爰再依刑法第59條規定酌量減輕其刑，並
    依刑法第71條第2項規定「有二種以上之減輕者，先依較少
    之數減輕之」，均遞減其刑。至被告宋雲華、梁嘉麟、宋雲
    仙等3人雖均已於偵審中自白犯罪，惟依渠等於本運毒集團
    中所分飾之角色及負責之工作，均屬主要，且本件經查扣之
    第一級毒品海洛因純質淨重高達1779.03公克，所運輸來台
    之第一級毒品海洛因純度極高，倘稀釋後加以販賣，則數量
    更為龐大，對社會治安及國民健康之危害顯然鉅大，實為大
    量運毒之集團，依此堪認渠等惡行實屬重大，渠等之犯罪情
    狀相較於法定之重刑，在客觀上尚不足以引起一般人之同情
    ，本院認渠3人既均因偵審中之自白，已援引毒品危害防制
    條例第17條第2項之規定減輕其刑，自無再適用刑法第59條
    酌減其刑之必要，附此敘明。
四、原審以被告宋雲華5人犯罪事證明確，予以論罪科刑，固非
    無見，然查：原審未認定本案尚有共犯蕭明岳，亦未及就被
    告宋雲仙、呂昌駿供出共犯部分依法減輕其刑，尚有未洽：
    檢察官對被告宋雲華、呂昌駿、宋雲仙三人以量刑太輕為理
    由提起上訴、被告宋辰華、呂昌駿、宋雲仙、梁嘉麟、郭哲
    委上訴意旨以原判決量刑太重云云，雖均不足採，但原判決
    既有上訴可議之處，即屬無可維持，應由本院將原判決撤銷
    改判，爰審酌本件運輸第一級毒品海洛因進入臺灣地區而遭
    查扣之數量合計淨重2034.78公克，純度最低者為83.33%，
    最高者達92.69%，純質淨重達1779.03公克，數量甚鉅，若
    非關稅局人員及時查驗及經檢調人員循線查獲，如亦同未查
    扣之該3件夾藏第一級毒品海洛因之郵包，經該集團販賣流
    入市面，即可能對社會造成更重大之危害，且此類行為所生
    危害，非僅使多數人之生命、身體法益受侵害，影響所及甚
    且危害社會、國家之健全發展，併兼衡被告宋雲華等人於本
    件犯罪中所參與之行為，及被告宋雲華、梁嘉麟、宋雲仙、
    呂昌駿、郭哲委等人犯後均先後坦承犯行，及被告梁嘉麟仍
    持續配合檢調人員之調查，犯後態度顯較其他共犯良好等一
    切情狀，暨參酌起訴檢察官對被告郭哲委之求處無期徒刑，
    及公訴檢察官對被告梁嘉麟求處有期徒刑10年等情，分別量
    處如主文第二項所示之刑，以示懲儆。至起訴檢察官請求就
    被告郭哲委併科罰金新臺幣750萬元部分，因本院認定被告
    郭哲委僅係負責管理該運毒集團之財務，並非該運毒集團幕
    後之實際最大利得者，僅量處無期徒刑，應已達懲儆之效，
    無再併科罰金之必要；又起訴檢察官以被告呂昌駿於偵查中
    矢口否認犯行，犯後態度不佳，因而對被告呂昌駿求處無期
    徒刑，固非無見，惟其未考量被告呂昌駿所參與犯行之程度
    ，且於本院審理中坦承犯行供出共犯及與亦同求處無期徒刑
    之被告郭哲委區別渠等所涉犯行，顯然違反比例原則，尚有
    未洽，復嫌過重，併此敘明。
五、沒收之說明：
（一）依毒品危害防制條例第18條第1項規定，得諭知沒收並銷
      燬之者，以查獲之毒品及專供製造或施用毒品之器具為限
      院94年度臺上字第6213號判決要旨參照）。復按毒品之包
      裝袋若與其內包裝之毒品分離時，仍會有殘留之毒品難以
      析離，原判決將之全部視為毒品，而依毒品危害防制條例
      第18條第1項前段之規定予以宣告沒收銷燬，並無不當（
      最高法院95年度臺上字第3739號判決要旨可參）。另最高
      法院雖亦有「毒品危害防制條例第十八條第一項規定，得
      諭知沒收並銷燬之者，以查獲之第一、二級毒品及專供製
      造或施用第一、二級毒品之器具為限，並不及於毒品之外
      包裝。而毒品外包裝既係用於包裹毒品，防其裸露、潮濕
      ，便於攜帶販賣、運輸，亦係供販賣、運輸毒品所用之物
      ，如屬犯人所有者，應依同條例第十九條第一項規定宣告
      沒收之，方屬適法。」之見解（見同院96年度臺上字第25
      69號判決要旨），惟依該判決之事實觀之，該毒品之外包
      裝係指未與毒品直接接觸之外層包裝物，例如紙、保鮮膜
      等物，具有防止毒品裸露、潮濕，便於攜帶之效果，且因
      其未與毒品直接接觸，故無極微量毒品殘留之問題，亦即
      得以與毒品析離，故應依同條例第19條第1項規定宣告沒
      收。但若為與毒品直接接觸之內包裝（例如夾鏈袋），則
      有極微量毒品殘留無法與毒品析離之情形，此時應全部視
      為毒品，而依毒品危害防制條例第18條第1項前段之規定
      予以宣告沒收銷燬。又鑑定單位鑑定毒品時，無論依何種
      方式分離，包裝袋內均會有極微量毒品殘留等情，有法務
      部調查局93年3月19日調科壹字第09300113060號函可憑。
      本件扣案如附表一所示海洛因，經鑑定結果，均屬毒品危
      害防制條例第2條第2項第1款所稱之第一級毒品，爰依毒
      品危害防制條例第18條第1項宣告沒收銷燬之。至因鑑驗
      所耗損之第一級毒品海洛因部分，既已滅失，爰不另為沒
      收之諭知。又直接包裝上開海洛因之包裝袋，因有極微量
      毒品殘留無法與毒品析離之情形，此時應全部視為毒品，
      而依毒品危害防制條例第18條第1項前段之規定予以宣告
      沒收銷燬。
（二）另扣案如附表二、附表三編號1至8、13、14、16至19號所
      示用以藏放第一級毒品海洛因之國際快捷郵件包裝袋、兒
      童圖書包裝紙袋、兒童圖書、牛皮紙袋、兒童圖書頁與頁
      之間夾藏毒品用之塑膠袋等，乃用以分裝、攜帶及運輸毒
      品之物，且係為掩飾並防止本件第一級毒品海洛因裸露、
      逸出及潮濕，以便於運輸及私運第一級毒品海洛因所用之
      物；扣案如附表三編號9、10、12號及如附表五編號20號
      所示之物，均係被告宋雲華所有，用以壓製第一級毒品海
      洛因後分裝使用之物品；扣案如附表三編號15號及如附表
      七編號8號所示之手機，分別為被告被告宋雲華、被告呂
      昌駿所有，為渠2人聯絡共同前往便利超商領取夾藏第一
      級毒品海洛因包裹使用之物，業據被告宋雲華供承在卷；
      扣案如附表四編號6、7、15、18號所示之物，為被告梁嘉
      麟所有，扣案如附表五編號1、25號所示之物，則為被告
      宋雲仙所有，均係供渠等為本件運輸及私運第一級毒品海
      洛因所用之物，業據被告梁嘉麟及宋雲仙供承在卷。從而
      ，上開扣案物品均應依毒品危害防制條例第19條第1項規
      定宣告沒收。
（三）另扣案如附表三編號11號、附表四編號1至5、8至14、16
      、17、19至21號、附表五編號2至19、21至24號、附表六
      及附表七編號1至7、9至13號所示之物，雖分別係被告宋
      雲華、梁嘉麟、宋雲仙、郭哲委及呂昌駿所有之物，然未
      查有積極證據足資證明係供本件運輸第一級毒品使用之物
      ，依法不得宣告沒收，併此敘明。
據上論結，應依刑事訴訟法第369條第1項前段、第364條、第299
第1項前段，毒品危害防制條例第4條第1項、第17條第1項、第2
項、第18條第1項前段、第19條第1項，懲治走私條例第2條第1項
、第11條，刑法第11條、第28條、第55條、第59條，判決如主文
。
本案經檢察官王雪惠到庭執行職務。
中    華    民    國  100    年    7    月    20    日
            刑事第四庭    審判長法  官  洪  耀  宗
                                法  官  林  清  鈞
                                法  官  劉  登  俊
以上正本證明與原本無異。
如不服本判決應於收受送達後十日內向本院提出上訴書狀，其未
敘述上訴理由者，並得於提起上訴後十日內向本院補提理由書（
均須按他造當事人之人數附繕本）「切勿逕送上級法院」。
                                書記官  謝 雅 惠
中    華    民    國  100    年    7    月    20    日
附錄論罪科刑法條
毒品危害防制條例第4條第1項：
製造、運輸、販賣第一級毒品者，處死刑或無期徒刑；處無期徒
刑者，得併科新臺幣2千萬元以下罰金。
懲治走私條例第2條：
私運管制物品進口、出口逾公告數額者，處7年以下有期徒刑，
得併科新臺幣3百萬元以下罰金。
前項之未遂犯罰之。
第 1 項所稱管制物品及其數額，由行政院公告之。
附表一：（扣案之第一級毒品海洛因）
┌──┬────────┬─────────────┬────────┐
│編號│扣押物品名稱    │數量                      │備註            │
├──┼────────┼─────────────┼────────┤
│ 1  │第一級毒品海洛因│18包（合計淨重334.82公克；│(1)收件人英文姓名│
│    │                │驗餘淨重334.75公克，空包裝│ ：Chen Lin Wang│
│    │                │總重106.50公克；純度92.69%│(2)收件地址：臺中│
│    │                │，純質淨重310.34公克；含包│縣豐原市○○街14│
│    │                │裝袋18只）                │5號（便利商店代 │
│    │                │                          │收）            │
│    │                │                          │(3)聯絡電話：    │
│    │                │                          │  0000000000    │
│    │                │                          │(4)郵件編號：    │
│    │                │                          │  EＺ000000000KH │
├──┼────────┼─────────────┼────────┤
│ 2  │第一級毒品海洛因│18包（合計淨重344.42公克；│(1)收件人英文姓名│
│    │                │驗餘淨重344.39公克，空包裝│：Shin Wei Huang│
│    │                │總重104.30公克；純度85.27%│(2)收件地址：臺中│
│    │                │，純質淨重293.69公克；含包│縣豐原市○○○路│
│    │                │裝袋18只）                │864號（便利商店 │
│    │                │                          │代收）          │
│    │                │                          │(3)聯絡電話：    │
│    │                │                          │  0000000000    │
│    │                │                          │(4)郵件編號：    │
│    │                │                          │  EＺ000000000KH │
├──┼────────┼─────────────┼────────┤
│ 3  │第一級毒品海洛因│18包（合計淨重341.34公克；│(1)收件人英文姓名│
│    │                │驗餘淨重341.31公克，空包裝│：Wei Chan Shu  │
│    │                │總重99.92公克；純度86.58% │(2)收件地址：臺中│
│    │                │，純質淨重295.53公克；含包│縣龍井鄉○○路49│
│    │                │裝袋18只）                │巷2號（便利商店 │
│    │                │                          │代收）          │
│    │                │                          │(3)聯絡電話：    │
│    │                │                          │  0000000000    │
│    │                │                          │(4)郵件編號：    │
│    │                │                          │EＺ000000000KH   │
├──┼────────┼─────────────┼────────┤
│ 4  │第一級毒品海洛因│18包（合計淨重344.30公克；│(1)收件人英文姓名│
│    │                │驗餘淨重344.23公克，空包裝│  ：Wei Chen Lin│
│    │                │總重101.38公克；純度83.33%│(2)收件地址：臺中│
│    │                │，純質淨重286.91公克；含包│市○○區○○路57│
│    │                │裝袋18只）                │號（便利商店代收│
│    │                │                          │）              │
│    │                │                          │(3)聯絡電話：    │
│    │                │                          │  0000000000    │
│    │                │                          │(4)郵件編號：    │
│    │                │                          │  EＺ000000000KH │
├──┼────────┼─────────────┼────────┤
│ 5  │第一級毒品海洛因│18包（合計淨重334.48公克；│扣押物編號4-1； │
│    │                │驗餘淨重334.39公克，空包裝│即被告宋雲華至臺│
│    │                │總重102.45公克；純度85.55%│中縣龍井鄉遊園南│
│    │                │，純質淨重286.15公克；含包│路210號便利商店 │
│    │                │裝袋18只）                │領取之郵件編號：│
│    │                │                          │EＺ000000000KH包 │
│    │                │                          │裹              │
├──┼────────┼─────────────┼────────┤
│ 6  │第一級毒品海洛因│18包（合計淨重335.42公克；│扣押物編號5-5； │
│    │                │驗餘淨重335.35公克，空包裝│即被告宋雲華帶同│
│    │                │總重101.74公克；純度91.35%│警調人員至臺中市│
│    │                │，純質淨重306.41公克；含包│西屯區○○路111 │
│    │                │裝袋18只）                │號統一超商領取之│
│    │                │                          │郵件編號：EE0012│
│    │                │                          │87923KH包裹     │
└──┴────────┴─────────────┴────────┘
附表二：（於99年8月20日遭財政部臺中關稅局會同調查局臺中
          航調站查扣之物品）
┌──┬─────────┬──┬────────┐
│編號│物   品   名   稱 │數量│備          註  │
├──┼─────────┼──┼────────┤
│1   │國際快捷郵件包裝袋│1個 │收件人名稱：    │
│    │                  │    │wei chen lin    │
├──┼─────────┼──┼────────┤
│2   │國際快捷郵件包裝袋│1個 │收件人名稱：    │
│    │                  │    │wei chan shu    │
├──┼─────────┼──┼────────┤
│3   │國際快捷郵件包裝袋│1個 │收件人名稱：    │
│    │                  │    │chan lin wang   │
├──┼─────────┼──┼────────┤
│4   │國際快捷郵件包裝袋│1個 │收件人名稱：    │
│    │                  │    │shin wei huang  │
├──┼─────────┼──┼────────┤
│5   │兒童圖書包裝紙袋  │1個 │收件人名稱：    │
│    │                  │    │wei chen lin    │
├──┼─────────┼──┼────────┤
│6   │兒童圖書包裝紙袋  │1個 │收件人名稱：    │
│    │                  │    │wei chan shu    │
├──┼─────────┼──┼────────┤
│7   │兒童圖書包裝紙袋  │1個 │收件人名稱：    │
│    │                  │    │chan lin wang   │
├──┼─────────┼──┼────────┤
│8   │兒童圖書包裝紙袋  │1個 │收件人名稱：    │
│    │                  │    │shin wei huang  │
├──┼─────────┼──┼────────┤
│9   │兒童圖書          │3本 │收件人名稱：    │
│    │                  │    │wei chen lin    │
├──┼─────────┼──┼────────┤
│10  │兒童圖書          │3本 │收件人名稱：    │
│    │                  │    │chan lin wang   │
├──┼─────────┼──┼────────┤
│11  │兒童圖書          │3本 │收件人名稱：    │
│    │                  │    │wei chan shu    │
├──┼─────────┼──┼────────┤
│12  │兒童圖書          │3本 │收件人名稱：    │
│    │                  │    │shin wei huang  │
└──┴─────────┴──┴────────┘
附表三：（自被告宋雲華處查扣之物品）
┌──┬─────────┬──┬────────┐
│編號│物   品   名   稱 │數量│備          註  │
├──┼─────────┼──┼────────┤
│1   │兒童圖書          │2本 │                │
├──┼─────────┼──┼────────┤
│2   │兒童圖書          │1本 │                │
├──┼─────────┼──┼────────┤
│3   │兒童圖書          │1本 │                │
├──┼─────────┼──┼────────┤
│4   │兒童圖書          │3本 │                │
├──┼─────────┼──┼────────┤
│5   │EMS國際郵包包裝袋 │1個 │                │
├──┼─────────┼──┼────────┤
│6   │牛皮紙袋          │2個 │                │
├──┼─────────┼──┼────────┤
│7   │兒童圖書頁與頁之間│1包 │                │
│    │夾藏毒品用之塑膠袋│    │                │
├──┼─────────┼──┼────────┤
│8   │兒童圖書外包裝袋  │1包 │                │
├──┼─────────┼──┼────────┤
│9   │毒品分裝袋（含分裝│1包 │                │
│    │毒品用之茶匙4只） │    │                │
├──┼─────────┼──┼────────┤
│10  │塑膠手套          │1包 │                │
├──┼─────────┼──┼────────┤
│11  │Anycall手機       │1支 │含行動電話門號  │
│    │                  │    │0000000000號SIM │
│    │                  │    │卡1枚；IMEI：354│
│    │                  │    │00000000000/4、 │
│    │                  │    │充電器1個。     │
├──┼─────────┼──┼────────┤
│12  │夾鏈袋            │1包 │                │
├──┼─────────┼──┼────────┤
│13  │兒童圖書          │3本 │                │
├──┼─────────┼──┼────────┤
│14  │國際郵包外包裝    │1個 │                │
├──┼─────────┼──┼────────┤
│15  │Anycall手機       │1支 │含行動電話門號09│
│    │                  │    │00000000號SIM卡1│
│    │                  │    │枚              │
├──┼─────────┼──┼────────┤
│16  │國際郵包外包裝    │1個 │                │
├──┼─────────┼──┼────────┤
│17  │牛皮紙袋          │1個 │                │
├──┼─────────┼──┼────────┤
│18  │兒童圖書外包裝    │1個 │                │
├──┼─────────┼──┼────────┤
│19  │兒童圖書          │3本 │                │
└──┴─────────┴──┴────────┘
附表四：（自被告梁嘉麟處查扣之物品）
┌──┬─────────┬──┬────────┐
│編號│物   品   名   稱 │數量│備          註  │
├──┼─────────┼──┼────────┤
│1   │LG-GB106手機      │1支 │序號：0000000000│
│    │                  │    │99208           │
├──┼─────────┼──┼────────┤
│2   │LG-GB106手機      │1支 │序號：0000000000│
│    │                  │    │84892           │
├──┼─────────┼──┼────────┤
│3   │LG-GB106手機      │1支 │序號：0000000000│
│    │                  │    │41322           │
├──┼─────────┼──┼────────┤
│4   │LG-GB106手機      │1支 │序號：0000000000│
│    │                  │    │42072           │
├──┼─────────┼──┼────────┤
│5   │Anycall手機       │1支 │序號：0000000000│
│    │                  │    │6620/9、SIM卡091│
│    │                  │    │0000000         │
├──┼─────────┼──┼────────┤
│6   │BenQ電腦主機      │1台 │                │
├──┼─────────┼──┼────────┤
│7   │隨身碟            │2張 │                │
├──┼─────────┼──┼────────┤
│8   │電子產品Sun Crop  │1支 │序號：0000000000│
│    │                  │    │29480           │
├──┼─────────┼──┼────────┤
│9   │Panasonic手機     │1支 │序號：0000000000│
│    │                  │    │19892           │
├──┼─────────┼──┼────────┤
│10  │Motorola手機      │1支 │序號：357487/00/│
│    │                  │    │110608/5        │
├──┼─────────┼──┼────────┤
│11  │NOKIA手機         │1支 │序號：351170/40/│
│    │                  │    │366967/4        │
├──┼─────────┼──┼────────┤
│12  │Motorola手機      │1支 │序號：353112/00/│
│    │                  │    │484813/7        │
├──┼─────────┼──┼────────┤
│13  │Xcute手機         │1支 │序號：0000000000│
│    │                  │    │66750           │
├──┼─────────┼──┼────────┤
│14  │Motorola手機      │1支 │序號：0000000000│
│    │                  │    │17710           │
├──┼─────────┼──┼────────┤
│15  │臺灣銀行98年11月30│1張 │編號：ASJ0000000│
│    │日匯款水單        │    │00              │
├──┼─────────┼──┼────────┤
│16  │Panasonic手機     │1支 │序號：0000000000│
│    │                  │    │84888           │
├──┼─────────┼──┼────────┤
│17  │NOKIA手機         │1支 │序號：353399/00/│
│    │                  │    │424557/6        │
├──┼─────────┼──┼────────┤
│18  │行動電話SIM卡     │4張 │                │
├──┼─────────┼──┼────────┤
│19  │記憶卡            │2張 │                │
├──┼─────────┼──┼────────┤
│20  │手機電池          │7個 │                │
├──┼─────────┼──┼────────┤
│21  │手機充電器        │3個 │                │
└──┴─────────┴──┴────────┘
附表五：（自被告宋雲仙處查扣之物品）
┌──┬─────────┬──┬────────┐
│編號│物   品   名   稱 │數量│備          註  │
├──┼─────────┼──┼────────┤
│1   │第一銀行Phnom Penh│1本 │「Phnom Penh」之│
│    │存摺              │    │中譯文為「金邊」│
├──┼─────────┼──┼────────┤
│2   │筆記本            │1本 │                │
├──┼─────────┼──┼────────┤
│3   │Phnom Penh「DHL」 │1張 │                │
│    │名片              │    │                │
├──┼─────────┼──┼────────┤
│4   │Phnom Penh「山東飯│1張 │                │
│    │店」名片          │    │                │
├──┼─────────┼──┼────────┤
│5   │Phnom Penh「VTRUST│1張 │                │
│    │」名片            │    │                │
├──┼─────────┼──┼────────┤
│6   │Phnom Penh「PAD   │1張 │                │
│    │HOTEL」名片       │    │                │
├──┼─────────┼──┼────────┤
│7   │柬埔寨金邊「中信酒│1張 │                │
│    │店」名片          │    │                │
├──┼─────────┼──┼────────┤
│8   │Phnom Penh「TNT」 │1張 │                │
│    │名片              │    │                │
├──┼─────────┼──┼────────┤
│9   │Phnom Penh「大大海│1張 │                │
│    │鮮」名片          │    │                │
├──┼─────────┼──┼────────┤
│10  │Phnom Penh「FED」 │1張 │                │
│    │快遞名片          │    │                │
├──┼─────────┼──┼────────┤
│11  │Phnom Penh「和平書│1張 │                │
│    │局」名片          │    │                │
├──┼─────────┼──┼────────┤
│12  │PHILIPS手機       │1支 │IMEI：0000000000│
│    │                  │    │84831           │
├──┼─────────┼──┼────────┤
│13  │NOKIA手機         │1支 │IMEI：0000000000│
│    │                  │    │0000000         │
├──┼─────────┼──┼────────┤
│14  │NOKIA手機         │1支 │IMEI：0000000000│
│    │                  │    │03396           │
├──┼─────────┼──┼────────┤
│15  │Motorola手機      │1支 │IMEI：0000000000│
│    │                  │    │64952           │
├──┼─────────┼──┼────────┤
│16  │SONY手機          │1支 │IMEI：0000000000│
│    │                  │    │88935           │
├──┼─────────┼──┼────────┤
│17  │OKWAP手機         │1支 │含行動電話門號：│
│    │                  │    │0000000000之SIM1│
│    │                  │    │枚、S/N：B40118M│
│    │                  │    │01000           │
├──┼─────────┼──┼────────┤
│18  │NOKIA手機         │1支 │含行動電話門號：│
│    │                  │    │0000000000之SIM │
│    │                  │    │卡1枚；IMEI：354│
│    │                  │    │000000000000、35│
│    │                  │    │0000000000000   │
├──┼─────────┼──┼────────┤
│19  │Samsung手機       │1支 │IMEI：0000000000│
│    │                  │    │34209           │
├──┼─────────┼──┼────────┤
│20  │模具              │1個 │                │
├──┼─────────┼──┼────────┤
│21  │宋雲仙護照        │1本 │                │
├──┼─────────┼──┼────────┤
│22  │宋雲仙台胞證      │1本 │                │
├──┼─────────┼──┼────────┤
│23  │黃騰瑩護照        │1本 │                │
├──┼─────────┼──┼────────┤
│24  │HP筆記型電腦(小台)│1台 │S/NCNU745081P   │
├──┼─────────┼──┼────────┤
│25  │HP筆記型電腦(大台)│1台 │CNF9474P5B      │
└──┴─────────┴──┴────────┘
附表六：（自被告郭哲委處查扣之物品）
┌──┬─────────┬──┬────────┐
│編號│物   品   名   稱 │數量│備          註  │
├──┼─────────┼──┼────────┤
│1   │Samsung手機       │1支 │含遠傳預付卡門號│
│    │                  │    │：0000-000000之 │
│    │                  │    │SIM卡1枚、IMEI：│
│    │                  │    │RVIZ103274H     │
├──┼─────────┼──┼────────┤
│2   │LG手機            │1支 │含行動電話門號：│
│    │                  │    │0000000000之SIM │
│    │                  │    │卡1枚、IMEI：002│
│    │                  │    │ACW091619G8106  │
├──┼─────────┼──┼────────┤
│3   │LG手機            │1支 │IMEI：007ACPY324│
│    │                  │    │192GB106        │
├──┼─────────┼──┼────────┤
│4   │Samsung手機       │1支 │SIM卡門號：0913-│
│    │                  │    │175227、IMEI：RV│
│    │                  │    │PS61389Y        │
├──┼─────────┼──┼────────┤
│5   │SIM卡             │3枚 │行動電話門號分別│
│    │                  │    │為：            │
│    │                  │    │0000-000000號、 │
│    │                  │    │0000-000000號、 │
│    │                  │    │0000-000000號。 │
├──┼─────────┼──┼────────┤
│6   │Motorola手機      │1支 │IMEI：0000000000│
│    │                  │    │83632           │
├──┼─────────┼──┼────────┤
│7   │PHILIPS手機       │1支 │IMEI：0000000000│
│    │                  │    │22648           │
├──┼─────────┼──┼────────┤
│8   │玉山銀行大里分行存│1本 │戶名郭哲委、帳號│
│    │摺                │    │0000-000-000000 │
└──┴─────────┴──┴────────┘
附表七：（自被告呂昌駿處查扣之物品）
┌──┬─────────┬──┬────────┐
│編號│物   品   名   稱 │數量│備          註  │
├──┼─────────┼──┼────────┤
│1   │A969手機          │1支 │序號：0000000000│
│    │                  │    │074131          │
├──┼─────────┼──┼────────┤
│2   │Tsonic840 MP3     │1支 │MP3播放器       │
├──┼─────────┼──┼────────┤
│3   │Anycall手機       │1支 │序號：A000001DA5│
│    │                  │    │B113            │
├──┼─────────┼──┼────────┤
│4   │NOKIA手機         │1支 │序號：353118/02/│
│    │                  │    │054000/4        │
├──┼─────────┼──┼────────┤
│5   │MUCH手機          │1支 │ESN碼0B638019   │
├──┼─────────┼──┼────────┤
│6   │Mashi Maro手機    │1支 │ESN碼：10CC93DE │
│    │                  │    │、SIＺ00000000000│
│    │                  │    │25              │
├──┼─────────┼──┼────────┤
│7   │APBW手機          │1支 │ESN碼：07A08988 │
├──┼─────────┼──┼────────┤
│8   │OKWAP手機         │1支 │S/N：B49715M0225│
│    │                  │    │0               │
├──┼─────────┼──┼────────┤
│9   │Wireless FM 手機  │1支 │序號：000000-00-│
│    │                  │    │000000-0        │
├──┼─────────┼──┼────────┤
│10  │Sony ericsson手機 │1支 │序號：00000000-0│
│    │                  │    │50873-3         │
├──┼─────────┼──┼────────┤
│11  │上衣（深咖啡色）  │1件 │                │
├──┼─────────┼──┼────────┤
│12  │短褲（卡奇色）    │1件 │                │
├──┼─────────┼──┼────────┤
│13  │眼鏡（咖啡色）    │1件 │                │
└──┴─────────┴──┴────────┘